# 填海工程的核算

提问人：jakki 时间：2012-01-15 23:15:48
客户取得建设用海海域使用权，目前正在从事填海业务，填海形成的土地在验收后由当地土地储备中心收储。 则客户在填海过程中发生的成本费用，应该在“在建工程”科目还是在“存货-开发成本”科目核算？完工后，应转入“无形资产”还是“存货-开发产品”中？

回答人：chenyiwei
从你说的情况看，该企业是否系从事土地一级开发？如果是，应计入“存货——开发成本”处理。